# 集团内并购的医院和养老院等非营利性机构的内部抵消问题

提问人：wang060602 时间：2021-11-25 09:46:05
求教陈版主，我集团内下属子企业向近年来收购来的医院和养老院（这些机构都是非营利性事业法人，主要客户面向的也是向社会）销售药品和医疗器械，是否需要在集团合并层面进行收入额的抵消，如需要进行抵消，内部未实现收益是否也要冲回？谢谢！

回答人：chenyiwei
这些医院、养老院等是否纳入本集团的合并报表范围？如果是，则按照编制合并报表时对集团内部交易及其未实现损益的一般处理原则，予以抵销处理。